【裁判字號】    97,聲,2074
【裁判日期】    970630
【裁判案由】    公示送達
【裁判全文】
臺灣臺北地方法院民事裁定              97年度聲字第2074號
聲   請   人  己○○
              辛○○
              庚○○
              丁○○
              戊○○
              丙○○
                      住高雄市.
                        樓之八.
相   對   人  賓王汽車股份有限公司
                      設臺北市.
兼法定代理人  甲○○  住臺南市.
相   對   人  乙○○  籍設臺.
上列聲請人聲請對相對人為公示送達事件，本院裁定如下：
    主    文
准將聲請人於民國九十六年七月三十日對相對人乙○○所發高雄
第十九支局第一六三四號存證信函所示意思表示之通知為公示送
達。
聲請人其餘聲請均駁回。
聲請費用新臺幣壹仟元由聲請人負擔三分之二，餘由相對人乙○
○負擔。
    理    由
一、按表意人非因自己之過失不知相對人居所者，得依民事訴訟
    法公示送達之規定，以公示送達為意思表示之通知；對於當
    事人之送達，有下列各款情形之一者，受訴法院得依聲請，
    准為公示送達：(一)應為送達之處所不明者，民法第九十七條
    、民事訴訟法第一百四十九條第一項第一款定有明文。
二、本件聲請意旨略以：相對人積欠中國農民銀行股份有限公司
    （以下簡稱中國農民銀行）新臺幣（下同）三千六百五十一
    萬七千六百七十一元及利息、違約金，而中國農民銀行於民
    國九十五年五月一日與合作金庫銀行股份有限公司（以下簡
    稱合作金庫）合併，中國農民銀行為消滅銀行、合作金庫為
    存續銀行，並變更公司名稱為「合作金庫商業銀行股份有限
    公司（以下簡稱合作金庫商銀）」，原中國農民銀行之權利
    義務均由合作金庫商銀行使負擔之；合作金庫商銀於九十五
    年十月二十五日將前揭對相對人之債權讓與馬來西亞商富析
    資產管理股份有限公司臺灣分公司（以下簡稱富析資產管理
    公司臺灣分公司），富析資產管理公司臺灣分公司復於九十
    六年七月二十六日將所受讓對相對人之債權讓與聲請人，是
    就前述債權讓與情節有通知相對人之必要，然相對人均無法
    送達，為此聲請裁定准為公示送達，並提出臺灣高雄地方法
    院債權憑證、債權讓與聲明書暨附表、債權讓渡書、存證信
    函暨退件信封、公司變更登記事項卡、戶籍謄本為證。
三、經查：
（一）聲請人主張之事實，就相對人乙○○部分，業據提出臺灣
      高雄地方法院債權憑證、債權讓與聲明書暨附表、債權讓
      渡書、存證信函暨退件信封、戶籍謄本為證，經核與首揭
      法條規定相符，自應准許。
（二）然本件聲請人提出之相對人賓王汽車股份有限公司、兼法
      定代理人甲○○部分退件信封，其上僅載明「候領逾期退
      回」，並非應為送達之處所不明，是本件聲請就相對人賓
      王汽車股份有限公司、甲○○部分於法尚有未合，不應准
      許，爰予駁回。
四、依民事訴訟法第九十五條、第七十九條、第八十五條第一項
    ，裁定如主文。
中    華    民    國    97    年    6     月    30    日
                    民事第一庭  法  官  洪文慧
以上正本係照原本作成。
如對本裁定抗告須於裁定送達後十日內向本院提出抗告狀，並繳
納抗告費新臺幣一千元。
中    華    民    國    97    年    6     月    30    日
                                書記官  林芝儀


司法院資訊處製作；財團法人民間司法改革基金會備份。
